【裁判字號】    95,訴,934
【裁判日期】    950428
【裁判案由】    搶奪等
【裁判全文】
臺灣板橋地方法院刑事判決               95年度訴字第934號
公  訴  人  臺灣板橋地方法院檢察署檢察官
被      告  甲○○
                    （現於臺灣臺北看守所羈押中）
上列被告因搶奪等案件，經檢察官提起公訴（95年度偵字第6706
號），嗣被告於本院準備程序進行中就起訴事實為有罪之陳述，
經本院告知被告簡式審判程序之旨，並聽取當事人之意見後，經
本院合議庭裁定由受命法官獨任進行簡式審判程序，本院判決如
下：
    主  文
甲○○連續意圖為自己不法之所有，搶奪他人財物，累犯，處有
期徒刑壹年拾月。扣案機車鑰匙壹串（陸支）沒收之。
    事  實
一、甲○○前因搶奪案件，經本院於民國93年7 月15日以93年度
    訴字第925 號判決判處有期徒刑1 年，於93年8 月9 日確定
    ，於94年4 月30日縮刑期滿執行完畢（於本案構成累犯）。
二、詎甲○○仍不知悔改，基於意圖為自己不法所有之概括犯意
    ，先騎乘向友人所借得之不詳車號機車，於附表編號一至三
    所示之時間、地點，以附表編號一至三所示之方式搶奪附表
    編號一至三所示乙○○、丙○○、戊○○之財物，得手後，
    取出現金供己花用，其餘物品則丟棄於新海橋下。再於95年
    3 月17日上午10時許，在臺北縣新莊巿中華路一段136 巷20
    號對面，以自備鑰匙1 支發動引擎竊得黃宏榮所有車牌號碼
    AY N-655號重型機車後，隨即騎乘該重型機車，於附表編號
    四所示之時、地，以附表編號四所示之方式，搶奪附表編號
    四所示己○○之財物。嗣於95年3 月17日16時許，在臺北縣
    板橋市○○路51巷口，為警循線查獲，並扣得上開車牌號碼
    AY N-655號重型機車輛（已由警發交被害人黃宏榮之女丁○○領回）、鑰匙1 串（6 支）、紙鈔新臺幣（下同）1,500
    元、硬幣250 元、甲○○所有之淺綠色半罩式安全帽1 頂及
    灰色外套1 件等物。甲○○復帶同警方於同日22時10分許，
    在臺北縣板橋巿中正路216 巷117 號1 樓樓梯間扣得咖啡色
    手提包一個（內有富銀行信用卡2 張、華南銀行信用卡、中
    國信託銀行信用卡、安信銀行信用卡2 張、中華商業銀行信
    用卡、萬泰商業銀行、臺北商業銀行、郵局等四張提款卡、
    NO KIA手機1 支、身分證、健保卡、鑰匙1 串、黃色皮夾1
    個、咖啡皮夾1 個，均已由警發交被害人己○○領回）、及
    於同日22時40分許，在臺北縣板橋巿新海橋下查獲米色霹靂
    包1 個（內有小錢包1 個、鑰匙1 串3 支、郵局金融卡、臺
    北國際商業銀行信用卡、萬泰銀行信用卡、臺新銀行信用卡
    、悠遊卡、健保卡2 張，均已由警發交被害人乙○○領回）
    。
二、案經乙○○、丙○○、戊○○、己○○告訴臺北縣政府警察
    局海山分局報告臺灣板橋地方法院檢察署檢察官偵查起訴，
    經合議庭裁定以簡式審判程序審理。
    理由
一、程序方面：
    查本件被告甲○○所犯並非死刑、無期徒刑、最輕本刑為3
    年以上有期徒刑之罪或高等法院管轄第1 審案件，而其於準
    備程序進行中，被告甲○○先就被訴事實為有罪之陳述，經
    法官告知簡式審判程序之旨，並聽取公訴人及被告之意見後
    ，本院認適宜改依簡式審判程序進行，爰依刑事訴訟法第27
    3 條之1 第1 項、第284 條之1 規定，由本院合議庭以裁定
    由受命法官獨任進行簡式審判程序，合先敘明。
二、實體方面：
（一）上揭犯罪事實，業據被告甲○○於警、偵訊及本院審理時
      坦承不諱，核與被害人乙○○、丙○○、戊○○、己○○
      、丁○○於警詢中指述情節相符，並有附表所示之證據在
      卷可佐，復有鑰匙1 串扣案可資佐證。是被告自白查與事
      實相符，應堪採信。本件事證明確，被告犯行均堪認定，
      應依法論科。
（二）核被告甲○○所為，係犯刑法第320 條第1 項之竊盜罪同
      法第325 條第1 項之搶奪罪。被告先後4 次搶奪犯行，均
      時間緊接，方法相同，所犯均係構成要件相同之罪名，顯
      係基於概括犯意反覆為之，應依刑法第56條連續犯之規定
      論以一罪，並加重其刑。又其所犯連續搶奪罪與竊盜罪間
      ，有方法、目的之牽連關係，應依刑法第55條之規定，從
      一重之連續搶奪罪處斷。又被告有如事實欄所述之犯罪、
      科刑與刑之執行紀錄，有臺灣高等法院被告前案紀錄表1
      份附卷可稽，其於受有期徒刑之執行完畢後5 年內再犯有
      期徒刑以上之罪，為累犯，應依刑法第47條之規定遞加重
      其刑。爰審酌被告因缺錢花用，犯此多起搶奪案件之犯罪
      動機、正值青壯，不思以正途謀生，竟連續搶奪落單女子
      之財物，顯見其法治觀念欠缺，守法意志薄弱、其搶奪之
      犯罪手段、所竊得及搶得物品之價值、所生危害程度暨犯
      後坦承犯行之態度等一切情狀，量處如主文所示之刑，以
      資懲儆。至扣案鑰匙1 串（6 支）為被告所有，其中1 支
      係供其犯附表編號四之機車竊盜犯行所用之物，業據被告
      自承在卷，另經本院詳閱扣案鑰匙之照片，均為機車鑰匙
      ，而被告既無機車可供騎用，身上竟有6 支機車鑰匙，堪
      認該另5 支鑰匙係被告預備供其犯竊盜、搶奪犯行所用之
      物，爰均依刑法第38條第1 項第2 款沒收之。另扣案之灰
      色外套1 件及半罩式安全帽1 頂，雖為被告所有，且為犯
      本件竊盜、搶奪犯行時所穿著之衣物，惟該等物品乃被告
      日常生活中所穿、用之衣物，而紙鈔1,500 元、硬幣250
      元為通用貨幣，均無證據證明與本件搶奪犯行有直接之關
      係，均不予宣告沒收，附此敘明。
據上論結，應依刑事訴訟法第273 條之1 第1 項、第299 條第1
項前段，刑法第56條、第320 條第1 項、第325 條第1 項、第五
十五條、第47條，罰金罰鍰提高標準條例第1 條前段，判決如主
文。
本案經檢察官涂永欽到庭執行職務。
中    華    民    國    95    年    4     月    28    日
                      刑事第十八庭  法  官  鄭燕璘
上列正本證明與原本無異。
如不服本判決應於送達後10日內向本院提出上訴狀
                                    書記官  呂紹明
中    華    民    國    95    年    5     月    1     日
附錄本案論罪科刑法條全文：
刑法第325條：
意圖為自己或第三人不法之所有，而搶奪他人之動產者，處6 月
以上5年以下有期徒刑。
因而致人於死者，處無期徒刑或7 年以上有期徒刑，致重傷者，
處3年以上10年以下有期徒刑。
第1項之未遂犯罰之。
附表：
  ┌──┬────┬────┬─────────┬────┬─────┬───┐
  │編號│犯罪時間│犯罪方法│??搶奪之財物    │被害人  │?證據    │扣案物│                  │        │包一個    │      │
  │    ├────┼────┤?（竊得之財物）  │        │          │      │
  │    │犯罪地點│所犯法條│                  │        │          │      │
  ├──┼────┼────┼─────────┼────┼─────┼───┤
  │ 一 │94年10月│騎乘不詳│霹靂包1 只，內裝有│乙○○  │１被告於警│１安全│
  │    │26日21時│車號之機│MP3 1 台、2 千餘元│        │  、偵查中│  帽1 │
  │    │許      │車，頭戴│、小錢包1 個、鑰匙│        │  、本院準│  頂  │
  │    │        │半罩式安│1 串（3 支）、郵局│        │  備程序、│２紙鈔│
  │    │        │全帽，騎│金融卡、臺北國際商│        │  審理時之│  １５│
  │    ├────┤乘至林美│業銀行信用卡、萬泰│        │  自白    │  ００│
  │    │臺北縣板│伶後方，│銀行信用卡、臺新銀│        │２證人即被│  元  │
  │    │橋市四維│乘其不及│行信用卡、悠遊卡各│        │  害人林美│３硬幣│
  │    │路247號 │防備，下│1 張、游子萱、游雁│        │  伶於警詢│  ２５│
  │    │前      │手搶奪其│健保卡各1 張等物。│        │  時之證述│  ０元│
  │    │        │右背之米│（除現金外，其他均│        │３贓物認領│４鑰匙│
  │    │        │色霹靂包│由警發交被害人林美│        │  保管單一│  1串 │
  │    │        │        │伶領回）          │        │  紙      │５灰色│
  │    │        │        │                  │        │４被搶贓物│  外套│
  │    │        │        │                  │        │  暨棄置地│  一件│
  │    │        ├────┤                  │        │  點照片4 │      │
  │    │        │刑法第32│                  │        │  幀      │      │
  │    │        │5 條第1 │                  │        │          │      │
  │    │        │項      │                  │        │          │      │
  │    │        │        │                  │        │          │      │
  ├──┼────┼────┼─────────┼────┼─────┼───┤
  │ 二 │95年3月1│騎乘不詳│豹紋手提包1 個及手│丙○○  │１被告於警│同上  │
  │    │日23時許│車號之機│提紙袋1 只，內裝有│        │  、偵訊、│      │
  │    │        │車，頭戴│身分證一張、IC健保│        │  本院準備│      │
  │    │        │半罩式安│卡一張、聯邦銀行信│        │  程序、審│      │
  │    │        │全帽，騎│用卡5 張、台新銀行│        │  理程序中│      │
  │    │        │乘至康素│、渣打銀行、玉山銀│        │  之自白  │      │
  │    │        │慧後方，│行、國泰世華銀行信│        │２被害人康│      │
  │    │        │乘其不及│用卡各1 張、萬通銀│        │  素慧於警│      │
  │    │        │防備，下│行現金卡1 張、第一│        │  詢中之陳│      │
  │    │        │手搶奪其│銀行、誠泰銀行、彰│        │  述      │      │
  │    │        │豹紋手提│化銀行、郵局存摺2 │        │３現場監視│      │
  │    │        │包1 個及│本、戲票約225 張及│        │  器翻拍照│      │
  │    │        │手提袋1 │現金約5 千元等物（│        │  片12幀  │      │
  │    │        │只      │除現金外，其餘物品│        │          │      │
  │    │        │        │經被告丟棄於新海橋│        │          │      │
  │    │        │        │下而遺失）        │        │          │      │
  │    │        │        │                  │        │          │      │
  │    ├────┼────┤                  │        │          │      │
  │    │臺北縣板│刑法第32│                  │        │          │      │
  │    │橋市長江│5 條第1 │                  │        │          │      │
  │    │路1段106│項      │                  │        │          │      │
  │    │巷16號4 │        │                  │        │          │      │
  │    │樓      │        │                  │        │          │      │
  ├──┼────┼────┼─────────┼────┼─────┼───┤
  │ 三 │95年3月 │騎乘不詳│暗紅包手提袋1 個，│戊○○  │１被告於警│同上  │
  │    │11日13時│車號之機│內裝有現金8,000 元│        │  、偵訊中│      │
  │    │許      │車，頭戴│、中國信託信用卡、│        │  、本院準│      │
  │    │        │半罩式安│金融卡各1 張、身分│        │  備程序、│      │
  │    │        │全帽，騎│證1 張、健保IC卡4 │        │  審理程序│      │
  │    │        │乘至楊淑│張、鑰匙1 串等物（│        │  中之自白│      │
  │    │        │真後方，│除現金外，其餘物  │        │２被害人楊│      │
  │    │        │乘其不及│品經被告丟棄於新海│        │  淑貞於警│      │
  │    │        │防備，下│橋下而遺失）      │        │  詢中之陳│      │
  │    │        │手搶奪其│                  │        │  述      │      │
  │    │        │暗紅色手│                  │        │３現場監視│      │
  │    │        │提袋1 個│                  │        │  器翻拍照│      │
  │    │        │        │                  │        │  片6幀   │      │
  │    ├────┼────┤                  │        │          │      │
  │    │臺北縣板│刑法第32│                  │        │          │      │
  │    │橋市文化│5 條第1 │                  │        │          │      │
  │    │路1段421│項      │                  │        │          │      │
  │    │巷34號  │        │                  │        │          │      │
  ├──┼────┼────┼─────────┼────┼─────┼───┤
  │四  │１95年3 │先以自備│深咖啡色手提袋1 個│１黃宏榮│１被告於警│同上  │
  │    │  月17日│鑰匙一支│，內裝有紙鈔1500元│        │  詢、偵查│      │
  │    │  10時許│發動機車│、硬幣250 元、富邦│２己○○│  中、準備│      │
  │    │２95年3 │電門竊得│銀行信用卡（金卡、│        │  程序、審│      │
  │    │  月17日│黃宏榮所│白金卡）、華南銀行│        │  理時所為│      │
  │    │  12時40│有車牌號│信用卡、中國信託信│        │  之陳述  │      │
  │    │  分許  │碼AYN-65│用卡、安信信用卡、│        │２被害人劉│      │
  │    │        │5 號重型│中華商業銀行信用卡│        │  雅凡、黃│      │
  │    │        │機車後，│、萬泰銀行、富邦銀│        │  旻渝（黃│      │
  │    │        │再騎乘該│行、臺北銀行及郵局│        │  宏榮之女│      │
  │    │        │機車，頭│提款卡、NOKIA 行動│        │  ）於警詢│      │
  │    │        │戴半罩式│電話1 支、身分證、│        │  中所為之│      │
  │    │        │安全帽，│健保卡、鑰匙1 串、│        │  陳述。  │      │
  │    │        │騎乘至劉│黃色皮夾1 個、咖啡│        │３贓物認領│      │
  │    │        │雅凡後方│色皮夾1 個、零錢包│        │  保管單2 │      │
  │    │        │，乘其不│、化妝包各1個     │        │  紙      │      │
  │    │        │及防備，│                  │        │４現場監視│      │
  │    │        │下手搶奪│                  │        │  器翻拍照│      │
  │    │        │其深咖啡│                  │        │  片暨扣案│      │
  │    │        │色手提袋│                  │        │  贓物照片│      │
  │    │        │1個     │                  │        │  6幀     │      │
  │    │        │        │                  │        │          │      │
  │    ├────┼────┤                  │        │          │      │
  │    │１台北縣│刑法第32│                  │        │          │      │
  │    │  新莊市│0 條第1 │                  │        │          │      │
  │    │  中華路│項、第32│                  │        │          │      │
  │    │  一段13│5 條第  │                  │        │          │      │
  │    │  6 巷20│1 項    │                  │        │          │      │
  │    │  號對面│        │                  │        │          │      │
  │    │２臺北縣│        │                  │        │          │      │
  │    │  板橋市│        │                  │        │          │      │
  │    │  民有街│        │                  │        │          │      │
  │    │  15巷6 │        │                  │        │          │      │
  │    │  號前  │        │                  │        │          │      │
  │    │        │        │                  │        │          │      │
  └──┴────┴────┴─────────┴────┴─────┴───┘


司法院資訊處製作；財團法人民間司法改革基金會備份。
